【裁判字號】    94,訴,1863
【裁判日期】    950217
【裁判案由】    毒品危害防制條例
【裁判全文】
臺灣板橋地方法院刑事判決              94年度訴字第1863號
公  訴  人  臺灣板橋地方法院檢察署檢察官
被      告  甲○○
上列被告因違反毒品危害防制條例案件，經檢察官提起公訴（九
十四年度毒偵字第四二七一號）及移送併案審理（九十四年度毒
偵字第五七０八號、九十五年度毒偵字第二七七號），被告於本
院準備程序進行中，就被訴犯罪事實為有罪之陳述，經本院合議
庭裁定改行簡式審判程序審理，判決如下：
    主  文
甲○○連續施用第一級毒品，累犯，處有期徒刑壹年，扣案之注
射針筒參支及生理食鹽水空瓶壹瓶，均沒收；又連續施用第二級
毒品，累犯，處有期徒刑肆月。應執行有期徒刑壹年貳月，扣案
之注射針筒參支及生理食鹽水空瓶壹瓶，均沒收。
    事  實
一、甲○○前有違反麻醉藥品管理條例案件之前科，且於民國八
    十九年間因施用毒品案件，經本院裁定送觀察、勒戒及令入
    戒治處所施以強制戒治一年，並於九十年一月二十七日強制
    戒治期滿並於同年月二十八日出所，由臺灣板橋地方法院檢
    察署（下稱板橋地檢署）檢察官於九十年三月十四日以九十
    年度戒毒偵字第一九二號不起訴處分確定；又於九十二年間
    因施用毒品案件，除經本院裁定令入戒治處所施以強制戒治
    一年，於九十三年一月九日因法律修正而出所外，另經板橋
    地檢署檢察官提起公訴，由本院以九十二年度訴字第五三六
    號刑事判決處有期徒刑九月確定，並於九十三年十月九日因
    縮刑期滿徒刑執行完畢出監。詎其仍不知悔改，猶分別基於
    施用第一級毒品海洛因及第二級毒品安非他命之概括犯意，
    自九十三年十月中旬某日起至九十四年十一月十三日某時止
    ，在臺北縣泰山鄉○○路○段四五八巷十三號五樓住處等地
    ，連續以注射針筒注射之方式施用海洛因多次，以及自九十
    四年一月某日起至同年三月六日採尿前九十六小時內某時止
    ，在上址等地，連續以吸食器燒煙之方式施用安非他命多次
    ；嗣分別於：(一)九十四年一月二十六日晚上十一時許，在臺
    北縣新店市○○路與永業路口為警查獲，並經採集其尿液送
    驗，結果呈嗎啡及甲基安非他命之陽性反應；(二)同年三月六
    日凌晨零時五十五分許，在臺北市○○區○○街三十四號三
    樓「一加一賓館」三０八室為警臨檢查獲，並扣得其所有且
    供其施用海洛因之注射針筒二支，及經採集其尿液送驗，結
    果呈嗎啡、甲基安非他命及安非他命之陽性反應；(三)同年八
    月十二日上午十一時二十五分許，在臺北縣泰山鄉○○路與
    文程路口因另涉犯搶奪案件為警查獲，並經採集其尿液送驗
    ，結果呈嗎啡之陽性反應；(四)同年十一月十四日中午十二時
    許，在臺北縣泰山鄉○○路○段四五八巷十三號五樓住處為
    警查獲，並扣得其所有且供其施用海洛因之注射針筒一支及
    生理食鹽水空瓶一瓶，及經採集其尿液送驗，結果呈嗎啡之
    陽性反應，始查知上情。
二、案經臺北市政府警察局萬華分局報告臺灣臺北地方法院檢察
    署檢察官呈請臺灣高等法院檢察署檢察長令轉暨臺北縣政府
    警察局樹林分局、臺北市政府警察局大安分局報告板橋地檢
    署偵查起訴及移送併案審理。
    理  由
一、上開事實，業據被告甲○○迭於警詢、偵訊及本院訊問時自
    白不諱，且被告於前開時間採集之尿液經送驗，結果分別呈
    嗎啡、甲基安非他命及安非他命之陽性反應乙節，此有台灣
    尖端先進生技醫藥股份有限公司之濫用藥物檢驗報告二份、
    臺北市政府警察局偵辦毒品案件尿液檢體委驗單二份、台灣
    檢驗科技股份有限公司之濫用藥物尿液檢驗報告二份、臺北
    縣政府警察局新莊分局偵辦毒品案件被移送人姓名及代碼對
    照表及臺北縣政府警察局樹林分局查獲違反毒品防制條例檢
    體送驗清單各一份以及現場照片、扣案物品照片在卷可稽，
    並有扣案之注射針筒三支及生理食鹽水空瓶一瓶可證。故被
    告之自白核與事實相符，應堪予採信。是本件事證已臻明確
    ，被告之犯行洵堪認定，應予依法論科。
二、按施用毒品經觀察、勒戒或強制戒治執行完畢釋放後，五年
    後再施用毒品，應適用毒品危害防制條例第二十條第一、二
    項之規定，同條例第二十條第三項定有明文。經查，被告前
    於八十九年間因施用毒品案件，經本院裁定送觀察、勒戒及
    令入戒治處所施以強制戒治一年，且於九十年一月二十七日
    強制戒治期滿並於同年月二十八日出所，由板橋地檢署檢察
    官於九十年三月十四日以九十年度戒毒偵字第一九二號不起
    訴處分確定；又於九十二年間因施用毒品案件，除經本院裁
    定令入戒治處所施以強制戒治一年，於九十三年一月九日因
    法律修正而出所外，另經板橋地檢署檢察官提起公訴，由本
    院以九十二年度訴字第五三六號刑事判決處有期徒刑九月確
    定，並於九十三年十月九日因縮刑期滿徒刑執行完畢出監在
    案，此有臺灣高等法院被告前案紀錄表及上開不起訴處分、
    判決書各乙份在卷可稽，是被告於強制戒治執行完畢釋放後
    五年內再犯施用毒品案件，則本件檢察官起訴被告施用第一
    、二級毒品，符合上開規定，合先敘明。又按海洛因、安非
    他命依毒品危害防制條例第二條第二項第一、二款之規定，
    分別係屬第一、二級毒品，故核被告所為，係犯毒品危害防
    制條例第十條第一項之施用第一級毒品罪及同條第二項之施
    用第二級毒品罪。又被告持有海洛因、安非他命均係供己施
    用，則其持有之低度行為，為施用毒品之高度行為所吸收，
    均不另論罪。再被告分別多次施用海洛因、安非他命之行為
    ，時間緊接，觸犯構成要件相同之罪名，顯係基於概括犯意
    而反覆為之，為連續犯，均應依刑法第五十六條之規定，以
    一罪論，並各加重其刑。復被告所犯上開二罪，犯意各別，
    行為互殊，應分論併罰。末查，被告前於九十二年間因施用
    毒品案件，經本院以九十二年度訴字第五三六號刑事判決處
    有期徒刑九月確定，並於九十三年十月九日因縮刑期滿徒刑
    執行完畢出監在案，已如前述，是其受有期徒刑之執行完畢
    後五年以內再犯本件有期徒刑以上之罪，為累犯，應依刑法
    第四十七條之規定，各加重其刑，並依法遞加之。另檢察官
    雖僅就被告於九十四年三月六日採尿前二十六小時、九十六
    小時內某時施用海洛因及安非他命之犯行提起公訴，然檢察
    官就犯罪事實一部起訴者，其效力及於全部，則檢察官雖未
    就被告自九十三年十月某日起至九十四年十一月十三日某時
    止連續施用海洛因，及自九十四年一月某日起至同年三月六
    日採尿前九十六小時內某時止連續施用安非他命之犯行提起
    公訴，然該部分與前揭起訴部分有連續犯之裁判上一罪關係
    ，已如前述，故本院自得併予審酌，附此敘明。爰審酌被告
    前有多次施用毒品之犯行，仍不知悔悟，故態復萌，再次施
    用毒品，無視於毒品對於自身健康之戕害及國家對於杜絕毒
    品犯罪之禁令，惟審酌被告犯後坦承犯行，態度尚佳，及施
    用毒品者均具有相當程度之生理成癮性及心理依賴性，戒除
    不易，且犯罪心態與一般刑事犯罪之本質不同，非難性較低
    等一切情狀，分別量處如主文所示之刑，並定應執行之刑，
    以資懲儆。
三、扣案之注射針筒三支及生理食鹽水空瓶一瓶，係被告所有並
    供其施用海洛因之工具乙節，業據被告供承在卷，堪以認定
    ，均應依刑法第三十八條第一項第二款之規定，一併宣告沒
    收。
據上論斷，應依刑事訴訟法第二百九十九條第一項前段、第二百
七十三條之一第一項，毒品危害防制條例第十條第一項、第二項
，刑法第十一條前段、第五十六條、第四十七條、第五十一條第
五款、第三十八條第一項第二款，判決如主文。
本案經檢察官朱學瑛到庭執行職務。
中    華    民    國    95    年    2    月    17    日
                        刑事第十四庭  法  官  饒金鳳
以上正本證明與原本無異。
如不服本判決，應於判決送達後十日內，向本院提出上訴狀。
                                      書記官  王春森
中    華    民    國    95    年    2     月    17    日
附錄本案論罪科刑之法律條文：
毒品危害防制條例第十條：
施用第一級毒品者，處六月以上五年以下有期徒刑。
施用第二級毒品者，處三年以下有期徒刑。


司法院資訊處製作；財團法人民間司法改革基金會備份。
